臺灣桃園地方法院宣示判決筆錄　　　　 96年度訴緝字第155號
公　訴　人　臺灣桃園地方法院檢察署檢察官
被　　　告　甲○○
指定辯護人　本院公設辯護人彭詩雯
上列被告因毒品危害防制條例案件（95年度毒偵字第2204號、第
3528號、第5929號），於中華民國96年9 月29日下午5 時許，在
本院第4 法庭宣示判決，出席職員如下：
　　　　　法　官　蘇昭蓉
　　　　　書記官　韓若玉
　　　　　通　譯
法官起立朗讀判決主文、犯罪事實要旨、處罰條文、附記事項，
及告以上訴限制、期間並提出上訴狀之法院，且諭知記載其內容
：
一、主  文：
    甲○○連續施用第一級毒品，處有期徒刑柒月，扣案注射針
    筒壹支沒收；又施用第二級毒品，處有期徒刑肆月；又持有
    第一級毒品，處有期徒刑參月，扣案第一級毒品海洛因（驗
    餘淨重零點零捌公克）沒收銷燬之；又施用第一級毒品，處
    有期徒刑陸月，扣案第一級毒品海洛因（驗餘淨重零點零肆
    公克）沒收銷燬之，上開海洛因外包裝壹個、止血帶壹條、
    針筒壹支均沒收；應執行有期徒刑壹年壹月，扣案第一級毒
    品海洛因（其中壹包海洛因驗餘淨重零點零捌公克，另壹包
    海洛因驗餘淨重零點零肆公克）沒收銷燬之，海洛因外包裝
    壹個、止血帶壹條、針筒貳支均沒收。
二、犯罪事實要旨：
  (一)甲○○前因施用毒品案件，經本院以92年度毒聲字第819 號
    裁定送觀察、勒戒後，認有繼續施用毒品之傾向，經本院以
    92年度毒聲字第2475號裁定令入戒治處所強制戒治，再經本
    院以92年度毒聲字第3907號裁定停止戒治，所餘戒治期間付
    保護管束，惟其於保護管束期間內，違反保護管束應遵守事
    項情節重大，復經本院以93年度毒聲字第825 號裁定撤銷停
    止戒治，令入戒治處所施以強制戒治，自93年11月12日執行
    殘餘強制戒治，甫於94年6 月17日強制戒治期滿而執行完畢
    ，於隔日釋放，經臺灣桃園地方法院檢察署檢察官於以94年
    度戒毒偵字第326 號不起訴處分確定。甲○○未知警惕，仍
    於強制戒治期滿後5 年內為下列犯行：
  (二)甲○○基於施用第一級毒品之概括犯意，自95年2 月間某日
    起至95年4 月12日某時止（起訴書誤載為4 月13日夜間6 時
    30分為警採尿前回溯26小時之某時止），在桃園縣桃園市○
    ○街199 巷3 號9 樓住處及不詳友人住處等地，以注射之方
    式，連續多次施用第1 級毒品海洛因，嗣於95年4 月13日夜
    間6 時30分許，在桃園縣中壢市○○○○街8 之2 號11樓為警
    查獲，並扣得甲○○交出其所有之注射針筒1 支，及與甲○
    ○無關之第1 級毒品海洛因1 包（毛重1.25公克）。
  (三)甲○○明知海洛因及甲基安非他命分別係毒品危害防制條例
    第2 條第2 項第1 、2 款所明定之第一級毒品與第二級毒品
    ，不得持有或施用，竟基於施用第二級毒品之犯意，於95年
    7 月1 日晚間某時（起訴書誤載為95年7 月2 日凌晨1 時50
    分即為警採尿前回溯96小時內之某時許），在中壢地區不詳
    朋友住處，施用第二級毒品甲基安非他命1 次；又基於持有
    第一級毒品之犯意，於95年7 月1 日晚間某時，在桃園市○
    ○路某處，受不詳姓名綽號「小傑」之成年男子寄放第一級
    毒品海洛因1 包（海洛因驗餘淨重0.08公克，空包裝1 個重
    0.19公克），而非法持有之。嗣於95年7 月2 日凌晨1 時50
    分許，在桃園縣中壢市○○路○ 段89-91 號前，因形跡可疑
    為警查獲，並扣得上開甲○○持有而非其所有之第1 級毒品
    海洛因1 包（海洛因驗餘淨重0.08公克，空包裝1 個重0.19
    公克）及與持有海洛因無關之注射針筒1 支。
  (四)甲○○基於施用第一級毒品之犯意，於95年11月7 日上午某
    時許（起訴書誤載為95年11月7 日晚上9 時30分往前回溯26
    小時內之某時許），在桃園縣桃園市○○街199 巷3 號9 樓
    住處內，以注射方式施用第一級毒品海洛因1 次。嗣於95年
    11月7 日晚上9 時30分許，在桃園縣桃園市○○街199 巷3
    號9 樓內為警查獲，並扣得甲○○所有供施用之第一級毒品
    海洛因1 包（海洛因驗餘淨重0.04公克，空包裝1 個重0.22
    公克）、止血帶1 條及注射針筒1 支。
三、處罰條文：
    毒品危害防制條例第10條第1 項、第2 項、第11條第1 項、
    第18條第1 項前段，修正後刑法第2 條第1 項前段、修正前
    刑法第56條、第51條第5 款、第38條第1 項第2 款、修正後
    刑法第38條第1 項第2 款。
四、附記事項：
  (一)被告犯上開犯罪事實要旨(二)行為後，刑法於95年7 月1 日修
    正施行，被告於修正前刑法時期所犯之數次施用第一級毒品
    犯行，依新法應分論併罰之結果，其刑度顯較依修正前刑法
    第56條連續犯規定應論以1 罪，得加重其刑至2 分之1 之情
    形為重，經整體綜合比較之結果，自以修正前刑法之規定較
    有利於被告，應適用修正前之刑法規定為論罪科刑之依據。
  (二)刑法於95年7 月1 日修正施行，被告犯罪事實要旨(二)部分係
    刑法修正前所為之犯行，犯罪事實要旨(三)、(四)部分是刑法修
    正後所為之犯行，而刑法第51條業於94年1 月7 日修正公布
    ，並於95年7 月1 日施行，修正前刑法第51條規定：「數罪
    併罰，分別宣告其罪之刑，依左列各款定其應執行者：」，
    其中第5 款規定：「宣告多數有期徒刑者，於各刑中之最長
    期以上，各刑合併之刑期以下，定其刑期。但不得逾二十年
    。」，修正後刑法第51條第5 款規定：「宣告多數有期徒刑
    者，於各刑中之最長期以上，各刑合併之刑期以下，定其刑
    期。但不得逾三十年」，比較結果，修正後刑法並非較有利
    於被告，本件仍應依修正前刑法第51條第5 款規定，定本件
    應執行之刑。
  (三)按中華民國96年罪犯減刑條例於96年7 月16日施行，本件被
    告於該條例施行前之96年5 月15日為本院通緝，於該條例施
    行後之96年9 月11日為警緝獲歸案，依該條例第5 條之規定
    ，被告不得依該條例減刑，附此敘明。
  (四)上開犯罪事實要旨(三)中，被告持有用以包裝第一級毒品之包
    裝袋非屬被告所有，該包裝袋既與海洛因分別秤重，足認並
    無不可析離之情形，自無由一併依毒品危害防制條例第18條
    第1 項前段沒收銷燬，又該包裝袋非被告所有，亦不依刑法
    第38條第1 項第2 款諭知沒收。
五、協商判決除有刑事訴訟法第455 條之4 第1 項第1 款於本訊
    問程序終結前，被告撤銷協商合意或檢察官撤回協商聲請者
    ；第2 款被告協商之意思非出於自由意志者；第4 款被告所
    犯之罪非第455 條之2 第1 項所定得以協商判決者；第6 款
    被告有其他較重之裁判上一罪之犯罪事實者；第7 款法院認
    應諭知免刑或免訴、不受理者情形之一，及違反同條第2 項
    「法院應於協商合意範圍內為判決；法院為協商判決所科之
    刑，以宣告緩刑或2 年以下有期徒刑、拘役或罰金為限」之
    規定者外，不得上訴。
六、如有前項得上訴之情形者，得自收受判決送達之日起10日內
    ，向本院提出上訴書狀，上訴於第二審法院。
七、本案經檢察官徐文豪到庭執行職務。
中　　華　　民　　國　　96　　年　　9 　　月　　29　　日
                      臺灣桃園地方法院刑事第四庭
                                  書記官　韓若玉
                                  法　官　蘇昭蓉
以上正本證明與原本無異。
                                  書記官  韓若玉
中　　華　　民　　國　　96　　年　　9 　　月　　29　　日
